臺灣彰化地方法院刑事判決　　　　　　　　　　　　　九十一年度易字第一二號
　　公　訴　人　臺灣彰化地方法院檢察署檢察官
　　被　　　告　辛○○
　　選任辯護人　劉豐綸律師
　　被　　　告　戊○○
　　被　　　告　乙○○
右列被告等因贓物案件，經檢察官提起公訴（九十年度偵字第八五○四號），本院判
決如左：
    主  文
辛○○、戊○○、乙○○共同連續寄藏贓物，各處有期徒刑壹年貳月，均緩刑肆年，
緩刑期內均付保護管束。
    事  實
一、辛○○、戊○○、乙○○明及另外兩名姓名年籍均不詳之成年男子，明知蔡水隆
    （另案偵查中）所持有之小客車係為來路不明無正當權源之贓車，仍受蔡水隆之
    聘僱，而共同基於寄藏贓物之犯意聯絡，以彰化縣北斗鎮○○里○○路十六之七
    號做為拆解贓車之場所，並約定每人每部拆解代價為新台幣（下同）二千或三千
    元，辛○○及戊○○自民國九十年十二月十八日起，乙○○自同月二十一日開始
    ，連續至前開地點，進行汽車零件拆解工作（可得辨識之車牌及零件所有人姓名
    均詳如附表所示），使失主難以發現，而將贓車予以寄藏。迄至同年十二月二十
    五日十七時三十分許，經警至上址當場查獲辛○○乙○○，並扣得電鑽、電鋸、
    起子、破壞剪、鋸子、空氣鉗各一支、工作燈一組、空氣噴槍、老虎鉗各二支、
    剪刀四支、鉗子十八支、軟硬鎚四支、螺絲起子三十九支、板手七十六支、活動
    板手五支、轉向板手十支、Ｔ型板手十一支、空氣壓縮機一台，在場之戊○○及
    二位不詳姓名年籍之成年男子皆當場逃逸，戊○○嗣為警循線查獲。
二、案經彰化縣警察局北斗分局報請台灣彰化地方法院檢察署檢察官偵查起訴。
    理  由
一、訊據被告三人均坦承於上述時地拆解車輛等情，又被告辛○○、乙○○均坦承知
    情所拆解者應是贓車，被告戊○○僅供稱知道是產權不明之車輛云云。惟查：上
    開贓車係如附表所示之被害人所失竊等情，業據各被害人陳述明確，並有各該車
    輛竊盜、車牌失竊資料個別查詢報表、贓物領據在卷可稽，足徵該等自小客車係
    他人失竊之贓物無訛。又被告乙○○供稱被拆解之車輛均懸掛有車牌，足見車輛
    皆尚未向監理機關報廢並繳銷車牌，被告三人自可知車輛均非屬廢棄不用之中古
    車，再查被告辛○○自承係由被告戊○○介紹才認識老闆蔡水隆，並由被告戊○○告知所拆解者係贓車，足見被告戊○○亦早已知悉贓車之性質，否則何以在警
    方到場時逃逸，其辯稱是產權不明之車輛，顯係避重就輕之詞，不足採信。此外
    ，並有現場照片及如事實欄所載之拆解工具扣案可佐。本件事證明確，被告犯行
    均堪予認定。
二、核被告辛○○、乙○○、戊○○三人受寄他人之贓車，並以拆解車體之方式為之
    隱藏，係犯刑法第三百四十九條第二項之寄藏贓物罪。被告三人與另兩名年籍姓
    名不詳成年男子就上開犯行互有犯意聯絡與行為分擔，為共同正犯。又被告三人
    多次寄藏贓物犯行均時間緊接，犯罪構成要件相同，顯各係基於概括犯意反覆為
    之，俱為連續犯，應均論以一罪，並各加重其刑。公訴人認被告所為係犯收受贓
    物罪，固非無見，惟查刑法上所謂之寄藏贓物，係指受寄他人之贓物，為之隱藏
    而言（此有最高法院五十一年台上字第八七號、三十年非字第五七號判例可資參
    照），查被告拆解贓車之目的即在使原車體難以被發現，屬隱藏贓物之行為，應
    論以寄藏贓物罪，而非收受贓物罪，惟本院基於基本社會事實同一之範圍內，自
    應依法變更其起訴法條。至公訴人認被告等另涉有刑法第一百六十五條之湮滅證
    據罪嫌，亦非無見，惟查該罪之構成要件，係以湮滅關於他人刑事被告案件之證
    據，且必以所湮滅者非其本人犯罪之證據為其要件（亦有最高法院二十五年上字
    第四四有五號判例足以參酌），惟被告本身涉及寄藏贓物罪，已如前述，則其將
    可供作為本身犯罪證據之贓物加以拆解，使難以被發現，應認與前述判例意旨所
    揭示之法律構成要件不符，故不成立刑法第一百六十五條之罪名，惟公訴人認此
    部分縱成立犯罪，與前述寄藏藏物罪間有牽連犯之裁判上一罪關係，爰不另為無
    罪之諭知，均附此敘明。又起訴書附表編號五之車牌與編號七之車牌相同，核屬
    同一被害人所有，起訴書誤載編號五之被害人姓名不詳，應予更正。
    爰審酌被告等人拆解之贓車多達八輛，並使竊車者容易取得銷贓之管道，對被害
    人及社會治安之影響重大等一切情狀，爰各量處如主文所示之刑，以示懲戒。
    末查被告三人均未曾受有期徒刑以上刑之宣告，有台灣高等法院被告全國前案紀
    錄表在卷可稽，其歷此教訓，均應知所警惕，信無再犯之虞，爰各宣告緩刑四年
    ，緩刑期內均交付保護管束，以啟自新。至扣案如事實欄所載之拆解工具，被告
    皆稱係放置在拆解地點，不知是誰的等語，尚無證據足認係屬被告或共犯所有，
    爰不予宣告沒收，亦併予敘明。
據上論斷，應依刑事訴訟法第二百九十九條第一項前段、第三百條，刑法第二十八條
、第五十六條、三百四十九條第二項、第七十四條第一款、第九十三條第一項，罰金
罰鍰提高標準條例第一條前段，判決如主文。
本案經檢察官江孟芝到庭執行職務。
中      華      民      國      九十一      年    四    月    二十五    日
                                臺灣彰化地方法院刑事第三庭
                                    審判長法官  余  仕  明
                                    法      官  高  文  崇
                                    法      官  黃  玉  齡
右正本證明與原本無異。
如不服本判決，應於判決送達後十日內向本院提出上訴狀( 須附繕本 )。
告訴人或被害人對於判決如有不服具備理由請求檢察官上訴者，其上訴期間之計算係
以檢察官收受判決正本之日期為準。
                                    法院書記官  林  憲  男
中      華      民      國      九十一      年    五    月      一      日
刑法第三百四十九條
收受贓物者，處三年以下有期徒刑、拘役或五百元以下罰金。
搬運、寄藏、故買贓物或為牙保者，處五年以下有期徒刑、拘役或科或併科一千元以
下罰金。
因贓物變得之財物，以贓物論。
附表：
  ┌─┬────────────────────────┬─────┐
  │編│查獲之物                                        │  被害人  │
  │號│                                                │          │
  ├─┼────────────────────────┼─────┤
  │一│Ｚ七─九八七八號汽車                            │  壬○○  │
  ├─┼────────────────────────┼─────┤
  │二│ＧＩ─一五五九號汽車    │  甲○○  │
  ├─┼────────────────────────┼─────┤
  │三│Ｂ七─一四九一號車牌                            │  丙○○  │
  ├─┼────────────────────────┼─────┤
  │四│Ｙ二─二六五八號車牌                            │  癸○○  │
  ├─┼────────────────────────┼─────┤
  │五│Ａ七─八九二七號車牌及引擎四Ｇ九三ＭＯ四一七八三│  子○○  │
  │  │號                                              │          │
  ├─┼────────────────────────┼─────┤
  │六│九Ｊ─五三二二號車號之引擎四Ｇ一八ＪＯ一二四八六│  己○○  │
  │  │號及車牌                                        │          │
  ├─┼────────────────────────┼─────┤
  │七│Ｙ五─九六六○號車牌之引擎四Ｇ九三ＭＯ四四二四五│  丁○○  │
  │  │號                                              │          │
  ├─┼────────────────────────┼─────┤
  │八│九Ｑ─○五四五車號之引擎ＶＱ00000000Ａ號│  庚○○  │
  └─┴────────────────────────┴─────┘
